【裁判字號】    99,小上,84
【裁判日期】    990705
【裁判案由】    給付借款
【裁判全文】
臺灣高雄地方法院民事裁定              99年度小上字第84號
上  訴  人  乙○○
被  上訴人  甲○○
上列當事人間請求給付借款事件，上訴人對於民國99年5 月6 日
本院高雄簡易庭99年度雄小字第151 號第一審判決提起上訴，本
院裁定如下：
    主  文
上訴駁回。
第二審訴訟費用新臺幣壹仟伍佰元由上訴人負擔。
    理  由
一、上訴意旨略以：被上訴人確曾於民國94年4 月29日向上訴人
    借款新台幣（下同）10萬元，其於原審雖辯稱：上訴人為招
    攬伊購買人壽保險商品，而承諾於保險契約簽立後，可退佣
    10 %，並願先匯款佣金之一部分即10萬元予伊云云，然而上
    訴人於兩造未簽立契約、收取保險費或取得相當擔保之前，
    依常理不可能平白匯款10萬元予被上訴人，詎原審未察上情
    ，遽認兩造間無借款關係存在，係有不當等情，並聲明：(一)
    原判決廢棄。(二)上開廢棄部分，被上訴人應給付上訴人10萬
    元及自起訴狀繕本送達翌日起至清償日止，按年息5%計算之
    利息。
二、按對於小額訴訟之第一審裁判之上訴，非以其違背法令為理
    由不得為之，民事訴訟法第436 條之24第2 項定有明文。又
    按上訴狀內應記載上訴理由，表明下列各款事項：(一)原判決
    所違背之法令及其具體內容。(二)依訴訟資料可認為原判決有
    違背法令之具體事實，民事訴訟法第436 條之25定有明文。
    亦即上訴人應於上訴狀中就第一審判決如何違背法令為具體
    之指摘，並揭示該法規之條項或其內容，若係成文法以外之
    法則，應揭示該法則之旨趣，倘為司法院解釋或最高法院之
    判例，則應揭示該判解之字號或其內容，或揭示如何當然違
    背法令之事實，上訴狀或理由書如未依此項方法表明者，即
    難認為已對原審判決之違背法令有具體之指摘，其上訴自難
    認為合法，有最高法院71年台上字第314 號判例要旨可資參
    照）。又對於未合法表明上訴理由之不合法上訴，小額訴訟
    程序第二審法院應依民事訴訟法第436 條之32第2 項準用同
    法第444 條第1 項前段規定，以裁定駁回之，亦有最高法院
    26年鄂上字第236 號判例意旨可參。
三、經查，上訴人提起上訴，無非以：兩造有10萬元借款關係存
    在，被上訴人之辯解與常理有違等情為據。觀諸上訴人上訴
    意旨，係就原審法官取捨證據、認定事實之職權行使，指摘
    其為不當，而未具體說明原判決有何不適用法規或適用法規
    不當之情形，亦未揭示該法規之條項或其內容合於民事訴訟
    法第469 條所列各款之事實，自難認上訴人對原判決有何違
    背法令情事存在，已為具體指摘，揆諸前揭說明，其上訴不
    合法，應予裁定駁回。
四、本件訴訟費用額，應由上訴人負擔，爰確定如主文第2 項所
    示。
據上論結，本件上訴不合法，依民事訴訟法第436 條之32第1 項
、第2 項、第444 條第1 項前段、第436 條之19第1 項、第95條
、第78條，裁定如主文。
中    華    民    國    99    年    7     月     5    日
                  民事第五庭  審判長法  官  李昭彥
                                    法  官  何佩陵
                                    法  官  賴文姍
以上正本係照原本作成
本件裁定不得抗告
中    華    民    國    99    年    7     月     5    日
                                    書記官  林秀珍

司法院資訊處製作；財團法人民間司法改革基金會備份。
